臺灣高等法院交通事件裁定　　　　　　　　　　　　九十一年度交抗字第六八一號
　　抗　告　人
　　即受處分人　甲○○
右列抗告人因違反道路交通管理處罰條例案件，不服臺灣台北地方法院中華民國九十
一年七月二十九日裁定（九十年度交聲字第一三八０號），本院裁定如左：
    主  文
抗告駁回。
    理  由
一、按汽車駕駛人超車時，有在前車之右側超車情形者，處新臺幣（下同）一千二百
    元以上二千四百元以下罰鍰，道路交通管理處罰條例第四十七條第三款已有明定
    。而汽車駕駛人駕駛汽車違反同條例第四十七條第三款規定者，除應依該條所規
    定之罰鍰處罰外，並予記違規點數一點，同條例第六十三條第一項第一款亦定有
    明文。
二、原處分機關係以：受處分人甲○○於民國九十年十月三日凌晨零時五十五分許，
    駕駛車牌號碼Ｈ三–二○○號營業小客車，途經宜蘭縣臺九線公路四城段時，因
    自前車之右側超車，為宜蘭縣警察局保安警察隊警員以受處分人駕駛汽車有違反
    前揭道路交通管理處罰條例第四十七條第三款（舉發通知單誤載為第四十七條第
    一項第二款，應予更正）規定之行為當場攔停掣單舉發，經將舉發通知單送達於
    受處分人後，受處分人於舉發通知單上所載之應到案日期前向原處分機關提出申
    訴，經原處分機關函請舉發單位調查結果，仍認受處分人有前開違規行為，乃依
    道路交通管理處罰條例第四十七條第三款（裁決書贅引第一項，應予更正）、第
    六十三條第一項第一款、違反道路交通管理事件統一裁罰標準表之規定，裁處受
    處分人罰鍰一千二百元，並記違規點數一點。嗣經其聲明異議，原審法院以其異
    議無理由，裁定駁回。
三、抗告意旨略以：當天巡邏車並非警員何明蒼所開，告發單亦非其所開立，伊當天
    開車回羅東，不趕時間，又不載客，超誰的車？故請調當日與伊發生糾葛的兩位
    保安隊員（非交通員警）攜該日出勤時間、地點、職務表出庭等語。
四、經查：
    (一)抗告人甲○○於民國九十年十月三日凌晨零時五十五分許，駕駛車牌號碼Ｈ三
      –二○○號營業小客車，途經宜蘭縣臺九線公路四城段，此為抗告人所坦承，
      因自前車之右側超車，為宜蘭縣警察局保安警察隊警員何明蒼以受處分人駕駛
      汽車違規右側超車為由而當場舉發，業據證人即目睹受處分人駕駛汽車違規行
      駛之警員何明蒼於原審九十一年一月二十三日調查時，以具結擔保其供述之真
      實性，並在負擔偽證罪之處罰心理下證稱：受處分人超車的路段係在礁溪到宜
      蘭之間，屬臺九線公路四城段，是通往宜蘭的主要道路，當時伊開巡邏車跟在
      受處分人的車後面，受處分人先超過一輛計程車，又超過一輛自用小客車，都
      是由前車之右側超車，受處分人超過第二輛車後經過三百公尺左右，伊始將其
      攔下等語，並有告發單附卷可按（見原審卷第六頁、第二二頁、第二三頁）。
      準此，證人何明蒼既尾隨抗告人之後，親眼目睹抗告人右側超車二次，始舉發
      本件交通違規事件，應無誤判之虞，況證人即員警何明蒼到庭在原審具結以言
      詞供述本件訴訟上之待證事實（即受處分人有右開違規事實），因其與受處分
      人毫無怨懟，自無自陷於偽證罪之追訴而構詞誣賴受處分人之理，其所證當可
      採信，抗告人違規事實，應可認定。
    (二)抗告狀雖稱告發單並非證人何明蒼所開，惟經證人何明蒼到庭證述無訛，且舉
      發單之「填單人職名章」亦記載綦詳，另陳述書稱「後方有警示燈閃亮前來便
      偏右欲讓之通過，對方卻跟著往右，一想便往左，它也跟著往左，... 一會兒
      想想還是往右偏，不料對方便示意停車」、「又沒車子，我超誰車」（見原審
      卷第八頁），惟抗告人無舉出或聲請本院調查任何對其有利之證據，以使本院
      對證人所供述受處分人違規之行為產生任何合理之懷疑，尚難僅憑其陳述而遽
      認抗告人之抗告為有理由。
    (三)又抗告狀聲請調查該日執勤之保安員警之出勤時間、地點、職務，惟證人何明
      蒼既已到院證述如上，並表明當時「我是代班，舉發過程我也在場」（見原審
      卷第二二頁），且經宜蘭縣警察局以九０宜警交字第三八一九三號函文：「高
      君... 行經台九線四城段適逢本局員警巡邏發現該車違規右側超車，當場予以
      攔停舉發，並無不當」（見原審卷第十二頁），足供本院心證之確認，是無再
      行調查之必要，併予指明。
五、綜上所述，原審法院因認抗告人之聲明異議為無理由，而予以駁回，經核並無不
    合。抗告意旨，為無理由，應予駁回。
據上論斷，應依道路交通案件處理辦法第二十六條，刑事訴訟法第四百十二條，裁定
如主文。
中      華      民      國    九十一    年      九      月    二十四    日
                臺灣高等法院交通法庭
                                      審判長法  官  陳  貽  男
                                            法  官  王  炳  梁
                                            法  官  李  世  貴
右正本證明與原本無異。
不得再抗告。
                                            書記官  魏  汝  萍
中      華      民      國    九十一    年      九      月    二十四    日
